# IPO 三年数据情况下 IFRS 16 适用情况，某些单笔租赁是否可豁免

提问人：汪仙人 时间：2021-07-06 17:03:00
背景：HK IPO， 2019 年 1 月 1 日适用IFRS 16，有一笔合同在 2019 年 7 月即到期，目前在做18-20的数字。
问题：请问是站在 19 年角度直接作为一年内到期合同进行豁免，还是站在 19 年角度，做本年的数字同时追溯调整 2018 ？
感谢各位大大！

回答人：chenyiwei
如果采用IFRS 16规定的完全追溯法，即按照IAS 8的追溯调整法进行完整追溯，则需要对 2018 年度的数字也进行追溯调整。
但是在实务中，一般是采用简化的处理，即仅调整首次执行日（2019.1.1）的资产负债表，不调整前期比较数据。这种情况下，根据IFRS 16附录C的C10(c)段，因为剩余租赁期不到 12 个月，故可以参照新准则下短期租赁的规定处理，无需确认使用权资产和租赁负债。